【裁判字號】    98,抗,74
【裁判日期】    980330
【裁判案由】    本票裁定
【裁判全文】
臺灣桃園地方法院民事裁定                98年度抗字第74號
抗  告  人  甲○○
            乙○○
上列抗告人因與相對人臺灣新光商業銀行股份有限公司間本票裁
定事件，對於民國98年2 月23日本院司法事務官98年度司票字第
1177號裁定提起抗告，本院裁定如下：
    主  文
抗告駁回。
抗告程序費用新臺幣壹仟元由抗告人連帶負擔。
    理  由
一、抗告意旨略以：抗告人有還款誠意，並於民國98年1 月向相
    對人聲請緩繳協商，而抗告人甲○○目前無工作，且經桃園
    縣政府核准為低收入戶及兒童及少年生活扶助戶，收入有限
    ；復以抗告人乙○○之薪資於維持必要生活支出後，已無代
    償還款能力，爰依強制執行法第122 條之規定請求，並聲明
    原裁定廢棄等語。
二、按執票人向本票發票人行使追索權時，得聲請法院裁定後強
    制執行，此於票據法第123 條定有明文。又本票執票人依上
    開法條之規定，聲請法院裁定及抗告法院之裁定，法院均僅
    就本票形式上之要件是否具備予審查為已足，依非訟案件程
    序以審查強制執行許可與否，並無確定實體上法律關係存否
    之效力，如發票人就票據債務之存否有爭執時，應由發票人
    提起確認之訴，以資解決，此有最高法院56年台抗字第714
    號、57年台抗字第76號判例可資參照，是關於實體上之爭執
    ，於非訟程序中不得加以審究。
三、經查，本件相對人執有抗告人等為共同發票人之系爭本票，
    屆期提示尚有如主文所示金額未獲付款，遂依票據法第123
    條規定聲請裁定許可強制執行等情，業據本院依職權調閱本
    院司法事務官98年度司票字第1177號卷宗核閱屬實。而相對
    人提出之系爭本票，已記載發票人、發票日、發票地及票面
    金額，符合本票形式上之要件。又按在票據上簽名者，依票
    上所載文義負責，票據法第5 條前段定有明文，則原裁定予
    以准許，形式上審查即無不合。至於抗告人上揭所稱有還款
    誠意、經桃園縣政府核准為低收入戶及兒童及少年生活扶助
    戶、薪資於扣除必要生活支出後，已無代償還款能力云云，
    縱令屬實，亦係其與相對人間實體上法律關係之爭執問題，
    依前揭法律規定及最高法院判例意旨，應由抗告人另行提起
    訴訟，以資解決，並非本件非訟程序所得審究，從而，本件
    抗告意旨指摘原裁定不當，求予廢棄，為無理由，應予駁回
    。
四、結論：本件抗告為無理由，依非訟事件法第46條、第21條第
    2 項、第24條第1 項、民事訴訟法第495 條之1 第1 項、第
    449 條第1 項、第85條第2 項，裁定如主文。
中    華    民    國    98    年    3     月    30    日
                  民事第二庭審判長法  官  劉克聖
                                  法  官  蘇昭蓉
                                  法  官  尹  良
正本係照原本作成。
如不服本裁定，僅得於收受本裁定正本送達後10日內，以適用法
規顯有錯誤為理由，向本院提出再抗告狀（須附繕本乙份及繳納
再抗告裁判費新台幣1,000元），經本院許可後始可再抗告。
中    華    民    國    97    年    3     月    31    日
                                  書記官  崔青菁


司法院資訊處製作；財團法人民間司法改革基金會備份。
